【裁判字號】    92,訴,109
【裁判日期】    920226
【裁判案由】    
【裁判全文】
臺灣彰化地方法院刑事判決                          九十二年度訴字第一九號
    公  訴  人  臺灣彰化地方法院檢察署檢察官
    被      告  甲○○
          原名柯夢南）住彰化.
右列被告因違反毒品危害防制條例案件，經檢察官提起公訴（九十一年度毒偵字第二
九五六號），本院判決如左：
    主  文
甲○○連續施用第一級毒品，累犯，處有期徒刑玖月。
    事  實
一、甲○○於民國八十三年間，因違反肅清煙毒條例及麻醉藥品管理條例案件，經本
    院分別判處有期徒刑三年二月、四月，且定應執行刑有期徒刑三年四月，並經臺
    灣高等法院臺中分院駁回上訴確定，嗣入獄服刑，甫於九十一年二月二十四日縮
    短刑期執行完畢。其前因施用毒品案件，經送強制戒治期滿，由臺灣彰化地方法
    院檢察署檢察官於八十九年三月二十七日，以八十九年度戒毒偵字第三二三號為
    不起訴處分確定。詎其仍未戒除毒癮，復基於施用第一級毒品海洛因之概括犯意
    ，分別於九十一年五月四日十七時許，及於九十二年二月五日因本案為警緝獲（
    移送強制戒治）前四十五時內某時，在其彰化縣伸港鄉○○村○○路一八六巷十
    一號居所等地，以將第一級毒品海洛因混加水置於注射針筒內，再予施打於手臂
    之方式，連續施用第一級毒品海洛因二次。嗣於九十一年五月六日十六時三十分
    許，在彰化縣伸港鄉○○村○○路旁產業道路土地公廟處為警查獲，並扣得注射
    針筒三支（未扣存本案）；後於九十二年二月五日十四時許，因本案（裁定執行
    強制戒治）為警緝獲，經採驗尿液，始查悉上情。
二、案經彰化縣警察局和美分局報告臺灣彰化地方法院檢察署檢察官偵查起訴。
    理  由
一、訊據被告甲○○固不否認有於九十一年五月四日十七時許，在其彰化縣伸港鄉○
    ○村○○路一八六巷十一號居所，施用第一級毒品海洛因之事實，惟矢口否認有
    於九十二年二月五日因本案為警緝獲（移送強制戒治）前四十五時內某時施用第
    一級毒品海洛因，辯稱：僅於九十一年五月四日施用海洛因一次云云。經查：被
    告於九十一年五月六日十六時三十分許，及於九十二年二月五日因本案為警緝獲
    （移送強制戒治），經採集其尿液送驗，結果均呈嗎啡陽性反應，此有彰化縣衛
    生局煙毒尿液檢驗成績書、詮昕科技股份有限公司濫用藥物尿液檢驗報告各一件
    附卷可稽，並有注射針筒三支扣案可資佐證。按海洛因經注射入人體後，約百分
    之八十於廿四小時內自尿中排出，一般而言，尿液中能否驗出嗎啡陽性反應與其
    投與量投與途徑、採尿時間、個人體質及檢驗方法之靈敏度有關，國外曾有文獻
    報導注射六毫克之海洛因鹽酸量，其代謝物嗎啡之平均可檢出時限約為廿六小時
    。另嗎啡經注射入人體後，百分之九十以上於廿四小時內自尿中排出，國外曾有
    文獻報導指出注射二十毫克之嗎啡硫酸鹽，其嗎啡之平均可檢出時限約為四十五
    小時（參照行政院衛生署藥物食品檢驗局八十一年九月八日藥檢一字第八一一四
    八八五號函示），故可推知被告於九十二年二月五日因本案緝獲送強制戒治前四
    十五小時某一時刻施用海洛因。是被告上開所辯未為施用毒品部分，顯屬卸責之
    詞，要無可採，而其坦承施用海洛因之自白，與事實相符，堪以採信。又其前因
    施用毒品案件，經送強制戒治期滿，由臺灣彰化地方法院檢察署檢察官於八十九
    年三月二十七日以八十九年度戒毒偵字第三二三號為不起訴處分確定乙情，有卷
    附臺灣高等法院被告全國前案紀錄表及該不起訴處分書等件可證。其於五年內再
    犯本案，係屬二犯（第一次犯時，經強制戒治）。本件事證明確，被告上開犯行
    洵堪認定。
二、核被告所為，係犯毒品危害防制條例第十條第一項之施用第一級毒品罪。被告持
    有毒品海洛因施用，其持有第一級毒品海洛因之低度行為，已為施用第一級毒品
    海洛因之高度行為所吸收，不另論罪。又先後二次施用第一級毒品海洛因之行為
    ，時間密接，觸犯構成要件相同之罪，顯係基於概括犯意所為，應依連續犯規定
    ，論以一罪，並加重其刑。另前開犯罪事實中，原起訴書所漏未記載部分，與已
    起訴部分，有連續犯之裁判上一罪關係，為起訴效力所及，法院自得併予審理，
    附此敘明。末查被告於八十三年間，因違反肅清煙毒條例及麻醉藥品管理條例案
    件，經本院分別判處有期徒刑三年二月、四月，且定應執行刑有期徒刑三年四月
    ，並經臺灣高等法院臺中分院駁回上訴確定，嗣入獄服刑，甫於九十一年二月二
    十四日縮短刑期執行完畢，有卷附臺灣高等法院被告全國前案紀錄表及在監在押
    紀錄表等件可稽，其於受有期徒刑執行完畢後，五年內再犯本件有期徒刑之罪，
    應論以累犯，依法遞加重其刑。爰審酌被告施用毒品係屬病態性犯人，復於臺灣
    雲林戒治所進行長時間戒治處遇，加以其犯罪之動機及目的在圖一己感官上之享
    受，犯罪手段及犯罪所生危害尚屬平和，暨犯罪後之態度等一切情狀，量處如主
    文所示之刑，以示懲儆。另扣案之注射針筒三支，被告否認為其所有，復查無證
    據證明確係被告所有並供施用毒品所用之物，爰不另為沒收之宣告。
據上論斷，應依刑事訴訟法第二百九十九條第一項前段，毒品危害防制條例第十條第
一項，刑法第十一條前段、第五十六條、第四十七條，判決如主文。
本案經檢察官羅美秀到庭執行職務。
中    華    民    國    九十二      年      二      月      二十六      日
                                臺灣彰化地方法院刑事第二庭
                                    審判長法官  林  欽  章
                                    法      官  李  水  源
                                    法      官  郭  麗  萍
右正本證明與原本無異。
如不服本判決，應於判決送達後十日內向本院提出上訴狀( 須附繕本 )。
                                    法院書記官  施  嘉  玫
中    華    民    國    九十二      年      二      月      二十六      日
毒品危害防制條例第十條第一項：
施用第一級毒品者，處六月以上五年以下有期徒刑。


司法院資訊處製作；財團法人民間司法改革基金會備份。
